【裁判字號】    95,再,10
【裁判日期】    950427
【裁判案由】    再審之訴
【裁判全文】
臺灣臺北地方法院民事裁定                95年度再字第10號
再審  原告  甲○○
再審  被告  大城仁和興業股份有限公司
法定代理人  乙  ○
上列當事人間請求再審之訴事件，再審原告對於本院民國90年12
月19日本院90年度訴字第3598號確定判決提起再審之訴，本院裁
定如下：
    主  文
再審之訴駁回。
再審訴訟費用由再審原告負擔。
    理  由
一、按再審之訴，應於30日之不變期間內提起。前項期間，自判
    決確定時起算。但再審之理由知悉在後者，自知悉時起算，
    民事訴訟法第500條第1、2項定有明文。又為判決基礎之民
    事判決，如已因其後之確定裁判有所變更，其結果使原確定
    判決之基礎發生動搖，應許當事人據以提起再審之訴，以救
    濟之，固為同法第496條第1項第11款所明定。惟此必須變更
    前之裁判，經前訴訟援為判決基礎者，始有本款規定之適用
    。反之，如確定判決非以變更前之裁判為其裁判基礎，而依
    法院自行調查證據認定之事實，以為判斷，自不在本款規定
    適用之列（最高法院63年台上字第2313號判例意旨參照）。
二、查本院90年度訴字第3598號民事判決於90年12月27送達再審
    原告，再審原告雖對該判決提起上訴，但因未繳納裁判費，
    經台灣高法院於91年5月7日以91年度上易字第96號裁定駁回
    其上訴，並於同年5月15日送達再審原告而告確定，是其再
    審不變期間應自裁定確定之翌日即同年5月16日起算，至同
    年6月14日屆滿，惟再審原告遲至95年4月10日始提起本件再
    審之訴，顯已逾30日之不變期間。又再審原告雖主張台灣高
    等法院94年度勞上字第18號請求損害賠償事件（原審為本院
    93年度重勞訴字第11號）於95年3月7日判決，再審原告於同
    年3月14日查知及於同年3月15日收受該判決，始知悉原判決
    確定基礎之民事判決，經變更且告確定，乃依據民事訴訟法
    第496條第11款之規定提起本件再審之訴，並未逾30日之不
    變期間云云。惟查本院90年度訴字第3598號民事確定判決，
    認定再審被告毋庸給付委任報酬，係以再審原告未能證明與
    再審被告就本件系爭標買不動產事務係成立有償委任契約，
    亦未能證明兩造間確曾訂立承諾書，再審被告承諾給予報酬
    等為由，依據自行調查證據認定事實審判之結果，而非以本
    院93年度重勞訴字第11號判決及台灣高等法院94年度勞上字
    第18號判決為其判決基礎，揆諸首揭說明，自無所謂為判決
    基礎之民事判決，已因其後之確定裁判有所變更，其結果使
    原確定判決之基礎發生動搖之情事，是再審原告主張再審不
    變期間應自其知悉上開台灣高等法院94年度勞上字第18號判
    決起算云云，自無可採。綜上所述，本件再審之訴已逾再審
    期間，為不合法，應予駁回。
三、依民事訴訟法第502條第1項、第95條、第78條，裁定如主文
    。
中    華    民    國    95    年    4    月    27     日
                     民事第六庭    法  官  曾部倫
以上正本係照原本作成
如對本裁定抗告須於裁定送達後10日內向本院提出抗告狀，並繳
納抗告費新臺幣1,000元
中    華    民    國    95    年    4     月    28    日
                                    書記官  謝梅琴


司法院資訊處製作；財團法人民間司法改革基金會備份。
